# IFRS 9 减值计算

提问人：星空下的小米 时间：2018-07-27 22:27:46
陈版，如果对于非金融企业，IFRS 9对于应收账款和其他应收款的减值测算，是否有一些经验可以分享给大家？感觉还是很难的。谢谢

回答人：chenyiwei
抱歉，目前这方面可参考的案例还是较少的。但印象中以前看到过德勤的公众号发布的一篇文章，提到账龄分析法在新的预期损失模型下仍有其存在的理论基础。